【裁判字號】    98,易,33
【裁判日期】    980216
【裁判案由】    竊盜
【裁判全文】
臺灣屏東地方法院刑事判決                98年度易字第33號
公  訴  人  臺灣屏東地方法院檢察署檢察官
被      告  乙○○
                    現寄押臺灣屏東看守所
上列被告因竊盜案件，經檢察官提起公訴（97年度偵字第6422號）
，被告於準備程序就被訴事實為有罪之陳述，本院合議庭裁定由
受命法官獨任逕行簡式審判程序，並予判決如下：
    主  文
乙○○共同攜帶兇器竊盜，累犯，處有期徒刑捌月。
    事  實
一、乙○○前有竊盜、違反麻醉藥品管理條例、毒品危害防制條
    例等案件，最近一次因違反毒品危害防制條例、竊盜案件分
    別經本院以95年度簡1659號、95年度易字第620號判決分別
    判處有期徒刑6 月、1 年2 月確定，嗣經減刑為有期徒刑3
    月、7 月，並定應執行刑為有期徒刑10月確定，甫於民國96
    年7 月18日縮刑期滿執行完畢。
二、詎乙○○與甲○○（另結）2 人均不知悔改，於97年9 月9
    日11時20分許，甲○○行經屏東縣鹽埔鄉○○村○○路段，
    見四下無人有機可趁，於97年9 月9 日11時42餘分許，以其
    手機門號0000000000號撥打乙○○之手機門號0000000000號
    ，聯絡乙○○至上開協德路段，2 人竟共同基於意圖為自己
    不法所有之犯意聯絡，推由乙○○在旁把風，甲○○則另持
    客觀上可作為兇器使用之利剪（未扣案），竊取臺灣電力股
    份有限公司（下稱臺電公司）所有架設於該路段之編號「新
    圍五高分#5R16L9 分支7 號、8 號、9 號」電線桿間供傳輸
    電力使用之電纜線1 批（裸硬銅線22ｍ/ ㎡、共長約290 公
    尺、共重約57公斤，價值約新臺幣﹝下同﹞4,050 元）得手
    後，欲變賣朋分花用。惟於甲○○及乙○○在前址電線桿旁
    收拾上開電纜線時欲離開之際，適為外出購買午餐而駕駛機
    車路過之A1（真實姓名及年籍詳卷）發現，甲○○及乙○○
    二人隨即分別趁機逃逸，嗣警據報到場而循線查獲，並扣得
    上開電纜線一批（已發還臺電公司職員許玉生）。
三、案經屏東縣政府警察局里港分局報告屏東地方法院檢察署檢
    察官真查起訴。
    理  由
一、本案被告乙○○所犯加重竊盜案件，並非法定刑為死刑、無
    期徒刑或最輕本刑3 年以上有期徒刑之罪，亦非高等法院管
    轄第一審之案件，而被告於本院準備程序中就被訴事實為有
    罪之陳述，本院合議庭乃裁定由受命法官獨任進行簡式審判
    程序。又簡式審判程序之證據調查，依刑事訴訟法第273 條
    之2 規定，不受同法第159 條第1 項審判外陳述排除之限制
    ，再被告對於卷內之各項證據，亦不爭執證據能力，故卷內
    所列之各項證據，自得作為證據，先予敘明。
二、上開犯罪事實業據被告乙○○於警詢（參警卷第2 至7 頁）
    、偵訊（參偵卷第16至18頁）及本院審理時坦承不諱，核與
    證人即台電公司許玉生於警詢（參警卷第13至15頁）、偵訊
    （偵卷第25至26頁）證述台電公司所有電纜線遭竊取之被害
    情節、及證人即案發當日發現被告2 人犯行報警處理之A1於
    警詢（參警卷第16至19頁）、偵訊（偵卷第48至49頁）之陳
    述大致相符（參警卷第9 至11頁），復有扣押筆錄、扣押物
    品目錄表、贓物認領保管單、配電線路失竊現場調查報告表
    各1 紙、共犯甲○○之手機門號0000000000號與被告乙○○
    之手機門號用戶申請人基本資料及雙向通聯記錄1 份、照片
    12張附卷可憑（參警卷第21至第23頁、第31頁、第32頁、偵
    卷第30至43頁、警卷第25至31頁），足認被告乙○○上開自
    白與客觀事實相符，本件事證已明，被告犯行洵堪認定。
三、按刑法第321 條第1 項第3 款之攜帶兇器竊盜罪，係以行為
    人攜帶兇器竊盜為其加重條件，此所謂兇器，其種類並無限
    制，凡客觀上足對人之生命、身體、安全構成威脅，具有危
    險性之兇器均屬之，且祇須行竊時攜帶此種具有危險性之兇
    器為已足，並不以攜帶之初有行兇之意圖為必要（最高法院
    74年3 月19日刑庭總會決議參照）。查本件雖未扣得其2 人
    持以竊取上開電纜線之利剪，惟該電纜線內含裸硬銅線22ｍ
    / ㎡，此由證人許玉生之陳述及卷附之照片可知，若非以金
    屬類所製之利剪為竊盜之工具，顯難將上開電纜線剪斷而與
    其他電線桿上之電纜線分離，堪認被告2 人確有攜帶足以剪
    斷上開電纜線之利剪至現場無誤，又該利剪可剪斷電纜線，
    應可認係金屬製品，質地堅硬，依一般社會觀念，若供人單
    手緊握持以對外攻擊，已足使人之生命、身體、安全受有危
    害，足堪認為兇器。次按台電公司係應一般需用供給電能之
    事業經營者，為電業法所稱之電業經營者，而被告於上開時
    地所竊取之電線係臺電公司所架設於電線桿上之電纜線，係
    供輸電、配電所應用之設備，其性質應屬該法所稱之電線。
    核被告乙○○所為，係犯刑法第32 1條第1 項第3 款之攜帶
    兇器加重竊盜罪，與電業法第105 條之竊取電線罪。又電業
    法係以開發國家電能動力，調節電力供應，發展電業經營，
    維持合理電價，增進公共福利為其立法目的，且該法第105
    條乃針對行為人竊盜或損壞電桿、電線、變壓器或其他供電
    設備者而設有特別處罰規定，故電業法第105 條與刑法竊盜
    罪二者間當屬法規競合之特別關係，應優先適用前揭電業法
    之規定，是本件被告竊取電纜線之行為，應論以電業法第10
    5 條之竊取電線罪，並依刑法第321 條第1 項第3 款之規定
    從重處斷。被告乙○○與共同被告甲○○2 人間就前揭犯行
    有犯意聯絡及行為分擔，均為共同正犯。又被告乙○○前有
    多次竊盜、毒品前科，其距本次犯行最近一次係因因違反毒
    品危害防制條例、竊盜案件分別經本院以95年度簡1659號、
    95 年 度易字第620 號判決分別判處有期徒刑6 月、1 年2
    月確定，嗣經減刑分別減為有期徒刑3 月、7 月，並定應執
    行刑為有期徒刑10月確定，甫於民國96年7 月18日縮刑期滿
    執行完畢，此有臺灣高等法院被告前案紀錄表及臺灣屏東地
    方法院檢察署前案資料表各1 份附卷可參，其受徒刑之執行
    完畢，5 年以內故意再犯本件有期徒刑以上之罪，係為累犯
    ，應加重其刑。爰審酌被告乙○○正值青壯年，竟囿於貪念
    持上開兇器竊取電纜線，侵害他人之財產法益，危害正常之
    供電情況；不力求奮發向上，端正品行，思循正途謀生，反
    起意行竊，亦缺乏對他人財產權應予尊重之觀念，行為實不
    足取，且曾犯竊盜、毒品等多項犯罪前科，有上開前案紀錄
    表可憑，顯見素行不良，仍不知悔改，再犯本件有期徒刑以
    上之罪，對社會治安難謂影響非鉅；惟念其行竊手段平和，
    且被害人已領回失竊之財物，所竊財物價值尚非甚高及其於
    審理中坦承全部犯行，犯後態度尚佳等一切情狀，量處如主
    文所示之刑，以示懲儆。又該利剪既未經扣案已如前述，且
    非違禁物，為免生執行上之困擾，爰不另為沒收之諭知，附
    此敘明。
據上論斷，應依刑事訴訟法、第273 條之1 第1 項、第299 條第
1 項前段，電業法第105 條，刑法第11條前段、第28條、第321
條第1 項第3 款、第47條第1 項，判決如主文。
本案經檢察官劉文賓到庭執行職務。
中    華    民    國    98    年     2    月    16    日
                  刑事第三庭    法  官  陳怡先
以上正本證明與原本無異。
如不服本判決應於收受判決後10日內向本院提出上訴書狀，並應
敘述具體理由；其未敘述上訴理由者，應於上訴期間屆滿後20日
內向本院補提理由書（均須按他造當事人之人數附繕本）「切勿
逕送上級法院」。
中    華    民    國    98    年    2     月    16    日
                                書記官  鍾小屏
電業法第105條
竊盜或損壞電桿、電線、變壓器或其他供電設備者，依刑法之規
定從重處斷。
刑法第321條第1項第3款
犯竊盜罪而有左列情形之一者，處六月以上、五年以下有期徒刑
：
一、於夜間侵入住宅或有人居住之建築物、船艦或隱匿其內而犯
    之者。
二、毀越門扇、牆垣或其他安全設備而犯之者。
三、攜帶兇器而犯之者。
四、結夥三人以上而犯之者。
五、乘火災、水災或其他災害之際而犯之者。
六、在車站或埠頭而犯之者。
前項之未遂犯罰之。


司法院資訊處製作；財團法人民間司法改革基金會備份。
